【裁判字號】    95,訴,1560
【裁判日期】    950627
【裁判案由】    偽造文書
【裁判全文】
臺灣臺中地方法院刑事判決              95年度訴字第1560號
公  訴  人  臺灣臺中地方法院檢察署檢察官
被      告  乙○○
上列被告因偽造文書案件，經檢察官提起公訴（95年度偵字第96
34號），經本院合議庭裁定，由受命法官依法獨任進行簡式審判
程序判決如下：
    主  文
乙○○行使偽造私文書，足以生損害於他人，處有期徒刑月，
如易科罰金，以參佰元折算壹日，緩刑貳年。
民國九十五年三月二十日彰化商業銀行大甲分行取款憑條上之客
戶簽章欄偽造之甲○○之印文壹枚，沒收。
    事  實
一、乙○○與甲○○係夫妻，渠二人因感情不睦，在臺中縣大甲
    鎮○○里○○路五十一號住處分房居住。於民國（下同）九
    十五年三月十九日，乙○○僱請鎖匠打開甲○○房間門鎖，
    進入拿取甲○○所有放置於房間櫃子皮包內之彰化商業銀行
    大甲分行（以下簡稱彰銀大甲分行）第000000000
    00000號帳戶之存摺、印鑑，嗣後乙○○持甲○○之上
    開存摺至彰銀大甲分行查詢帳戶餘額得知甲○○帳戶內有新
    台幣（以下同）十七萬餘元，遂於翌日至彰銀行大甲分行，
    在取款憑條上填寫提款金額為十七萬元，並在取款憑條上之
    客戶簽章欄盜蓋甲○○之印鑑而偽造甲○○之印文一枚，繼
    而填寫自己所有於彰銀大甲分行第00000000000
    000號帳戶之存款憑條一份，之後將上開偽造完成之取款
    憑條一紙及其帳戶之存摺一本、存款憑條一紙，交給彰銀行
    大甲分行之承辦人員辦理，以為行使，使彰銀大甲分行之承
    辦人員因而陷於錯誤，以為甲○○本人委託提乙○○領上開
    款項轉匯入乙○○之帳戶內，即於上開日期，將甲○○帳戶
    內之十七萬元匯入乙○○設於彰銀大甲分行之上開帳號內，
    足以生損害於彰銀大甲分行及甲○○。
二、案經甲○○訴請臺中縣警察局大甲分行報請臺灣臺中地方法
    院檢察署檢察官偵查起訴。
    理  由
一、按除被告所犯為死刑、無期徒刑、最輕本刑為三年以上有期
    徒刑之罪或高等法院管轄第一審案件者外，於前條第一項程
    序進行中，被告先就被訴事實為有罪之陳述時，審判長得告
    知被告簡式審判程序之旨，並聽取當事人、代理人、辯護人
    及輔佐人之意見後，裁定進行簡式審判程序，刑事訴訟法第
    二百七十三條之一第一項定有明文。本件被告所犯係死刑、
    無期徒刑、最輕本刑為三年以上有期徒刑以外之罪，其於準
    備程序中就被訴事實為有罪之陳述，且經審判長告知被告簡
    式審判程序之旨，並聽取公訴人及被告之意見後，本院合議
    庭認為適宜而裁定由受命法官獨任進行簡式審判程序，合先
    敘明。
二、訊據被告乙○○對於上揭事實坦承不諱，核與告訴人甲○○
    所指訴之情節相符，並有被告乙○○偽造之告訴人甲○○彰
    銀大甲分行取款憑條一紙、被告乙○○之彰銀大甲分行存款
    憑條一紙及告訴人甲○○上開帳戶存摺交易明細一份在卷足
    資佐證，足認被告乙○○自白，核與事實相符，堪予採信，
    事證至臻明確，被告乙○○犯行洵堪認定。
三、核被告乙○○所為，係犯刑法第二百十六條、第二百十條之
    行使偽造私文書罪及同法第三百三十九條第一項之詐欺取財
    罪。其盜用告訴人甲○○之印鑑章於上開取款憑條上，應為
    偽造取款憑條此私文書行為之部分行為；其偽造取款憑條後
    復持以行使，偽造之低度行為應為行使之高度行為所吸收，
    均不另論罪。其所犯上開二罪，有方法結果之牽連關係，為
    牽連犯，應從一重之刑法第二百十六條、第二百十條之行使
    偽造私文書罪處斷。爰審酌被告乙○○犯罪之動機係為制止
    告訴人甲○○胡亂花錢，往後生活將未能獲得保障，未及深
    思下所為之犯行，尚有可原之處，被告乙○○犯罪之目的、
    手段、品行尚佳，並無不良前科，詳如前述，此有台灣台中
    地方法院檢察署刑案資料查註紀錄表一份在卷可按、所生危
    害及犯罪後坦認罪愆，頗具悔意，且犯罪後迄今已得告訴人
    甲○○到庭表示原諒之意在卷，犯後態度尚佳等一切情狀，
    量處如主文所示之刑，並諭知易科罰金之折算標準，以資懲
    儆。末查被告乙○○前未曾受有期徒刑以上刑之宣告，有臺
    灣臺中地方法院檢察署刑案資料查註紀錄表一份附卷可按，
    被告坦承犯行，深具悔意，其經此教訓，當知警惕戒慎而無
    再犯之虞，本院綜核各情，認其所受上開宣告之刑，以暫不
    執行為適當，爰併予宣告緩刑二年，以啟自新。九十五年三
    月二十日彰化商業銀行大甲分行取款憑條上之客戶簽章欄偽
    造之甲○○之印文一枚，應依刑法第二百十九條之規定，不
    問屬於犯人與否，併予宣告沒收之。
據上論斷，應依刑事訴訟法第二百九十九條第一項前段、第二百
七十三條之一第一項、刑法第二百十六條、第二百十條、第三百
三十九條第一項、第五十五條、第四十一條第一項前段、第二百
十九條、第七十四條第一款、罰金罰鍰提高標準條例第一條前段
、第二條，判決如主文。
中    華    民    國    95    年    6     月    27    日
                  刑事第八庭        法  官  洪俊誠
以上正本證明與原本無異。
如不服本判決，應於判決送達後十日內向本院提出上訴狀，上訴
於臺灣高等法院臺中分院(須附繕本)。
                                    書記官  蕭榮峰
中    華    民    國    95    年    6     月    27    日
附錄論罪科刑實體法條文：
刑法第216條：
行使第210條至第215條之文書者，依偽造、變造文書或登載不實
事項或使登載不實事項之規定處斷。
刑法第210條：
偽造、變造私文書，足以生損害於公眾或他人者，處5年以下有
期徒刑。
刑法第339條：
意圖為自己或第三人不法之所有，以詐術使人將本人或第三人之
物交付者，處5年以下有期徒刑、拘役或科或併科1千元以下罰金
。
（罰金部份業經提高10倍為1萬元）
以前項方法得財產上不法之利益或使第三人得之者，亦同。
前二項之未遂犯罰之。
刑法第219條：
偽造之印章、印文或署押，不問屬於犯人與否，沒收之。


司法院資訊處製作；財團法人民間司法改革基金會備份。
